【裁判字號】    97,花易,23
【裁判日期】    970327
【裁判案由】    詐欺
【裁判全文】
臺灣花蓮地方法院刑事判決              97年度花易字第23號
公  訴  人  臺灣花蓮地方法院檢察署檢察官
被      告  乙○○
上列被告因詐欺案件，經檢察官聲請以簡易判決處刑（96年度偵
字第5289號），本院認有刑事訴訟法第451條之1第 4項但書之情
形，改適用通常程序審理，判決如下：
    主  文
本件免訴。
    理  由
一、本件聲請簡易判決處刑意旨略以：被告乙○○預見將金融機
    關帳戶之存摺、提款卡等物提供予他人使用，可能助長他人
    為掩飾詐欺所得犯罪之用，竟不違背其本意，基於幫助詐欺
    之犯意，將渠在台灣郵政股份有限公司花蓮市○○街郵局，
    所申辦帳號00000000000000號帳戶之存摺、金融卡等物，於
    民國96年 7月26日以前某日，在不詳處所，交予不詳之詐欺
    集團使用，嗣該詐騙集團由某女子以電話與甲○○連絡佯稱
    係其姊之友人而向其借款，甲○○不疑有他，而陷於錯誤，
    於96年7月26日16時24分許，匯款新台幣（下同）1萬元至被
    告上開帳戶內，隨遭該詐騙集團提領得逞，因認被告涉犯刑
    法第339條第1項、第30條第1項之幫助詐欺取財罪嫌云云。
二、按案件曾經判決確定者，應諭知免訴之判決，刑事訴訟法第
    302條第1款定有明文。
三、訊據被告乙○○矢口否認有上開幫助詐欺取財之犯行，辯稱
    ：因公司要匯薪資給伊，當時乃攜帶合作金庫之存摺，又因
    要存款，故同時攜帶上開郵局存摺至市場買菜，迨菜買好之
    後，發現上開 2本存摺均不見，提款卡因與存摺放在一起，
    亦同時不見，伊並未將郵局存摺賣予他人使用云云。經查：
    被告曾因將合作金庫商業銀行花蓮分行之存摺及金融卡等物
    交予詐騙集團使用，該詐騙集團以電話與洪明祥連絡，佯稱
    為其友人向其借款，使洪明祥陷於錯誤，匯款2 萬元至被告
    前揭合作金庫帳戶內，隨遭該詐騙集團提領得逞，因此涉犯
    幫助詐欺罪，經本院於97年1月22日以96 年度花簡字第1036
    號判處有期徒刑6月，並於97年2月22日確定等情，有上開判
    決書、96年度偵字第5046號聲請簡易判決處刑書及台灣高等
    法院被告前案紀錄表各乙份附卷可參。而被告於偵查已辯稱
    ：上開合作金庫與郵局之存摺係同時遺失云云。又詐騙集團
    於該案與本案所施用之詐術均係佯稱為友人而向被害人借款
    ，該案被害人與本案被害人匯款之時間亦僅相差 1日，且上
    開合作金庫與郵局之存摺所使用之印鑑章係屬同一，亦有上
    開2個帳戶之開戶資料各乙份在卷可參，是被告同時將上開2
    個帳戶之存摺交付詐騙集團使用之可能性甚高。另檢察官亦
    未舉證證明被告係分別交付上開2 本存摺予詐騙集團使用，
    依罪疑有利被告之原則，僅能認定被告係同時交付上開2 本
    存摺予詐騙集團使用，所為僅構成一幫助詐欺取財犯行，不
    因詐騙集團為數次詐騙行為而構成數罪，被告既已因此經本
    院另案判決確定，揆諸前開說明，本件爰不經言詞辯論，逕
    為諭知免訴之判決。
據上論斷，應依刑事訴訟法第452條、第302條第1款、第307條，
判決如主文。
中    華    民    國    97    年    3     月    27    日
                  刑事第三庭    審判長法  官  李世華
                                      法  官  楊仲農
                                      法  官  許乃文
上列正本證明與原本無異。
如對本判決不服，應於送達後10日內，向本院提出上訴狀。
（上訴狀應記載具體上訴理由並應抄附繕本）
中    華    民    國    97    年    3     月    27    日
                                      書記官


司法院資訊處製作；財團法人民間司法改革基金會備份。
